# 研发过程中形成的边角料、残次品对外销售的，如何会计处理？

提问人：areuready 时间：2022-06-18 17:06:10
21 年新出的企业会计准则解释第 15 号原文规定适用收入、存货等准则的只包括产品和副产品的对外销售。
请问下除产品和副产品之外的其他类型产品或材料对外销售的，是否类比适用上述新规定？谢谢

回答人：chenyiwei
“除产品和副产品之外的其他类型产品或材料对外销售”具体是什么情况？与解释 15 号第一条所规范的“试运行销售”本质上是否相同或类似？

提问人：areuready 时间：2022-06-26 00:14:43
税务总局公告 2017 年 40 号文件第7.2条规定企业取得研发过程中形成的下脚料、残次品、中间试制品等特殊收入，在计算确认收入当年的加计扣除研发费用时，应从已归集研发费用中扣减该特殊收入，不足扣减的，加计扣除研发费用按零计算。
这里提到的下脚料、残次品、中间试制品，其会计处理是否适用解释 15 条吗？

回答人：chenyiwei
可以参考，但只能作为其他业务收入、成本。